

Contact

- 1 +216 55 243 564
- nzissam
- 2066 tunis, Tunisie

Présentation

Curiosité et soif d'apprendre tels sont les mots d'ordre que je me suis fixés en entrant dans le monde professionnel et auxquels ie tache aujourd'hui encore à me tenir.

Fort de plus de 9 ans d'expérience et en constante veille technologique, je souhaite tirer le meilleur de mes compétences et mon esprit d'équipe au sein de projet dynamiques et ambitieux.

le saurai me tenir à l'écoute d'offres professionnelles sérieux et motivées.

Issam Mzoughi Front-end developer

HTML5/CSS3 SASS/LESS Bootsrap/Foundation Js/jQuery Suite Adobe

Pour en savoir plus, consultez mon CV en ligne : www.doyoubuzz.com/issam-mzoughi

EXPÉRIENCES

Front-End Developer

Decade • Depuis septembre 2016

- Création et implémentation des maquettes graphiques des sites ecommerce avec HTML5, CSS3 et Jquery.
- Assurer la faisabilité technique des conceptions UI / UX
- ► Travailler étroitement avec les développeurs de back-end pour optimiser la technologie Web existante et créer la meilleure expérience utilisateur possible.

Font-End Developer

novactive.

Novactive • tunis (Tunisie) • CDI • Juin 2012 à septembre 2016

- ▶ Découpage et Intégration HTML5 / CSS3 / JQuery (Wordpress, Drupal, Ezpublish)
- Intégration de newsletters

Web Designer Expert



Cortix internet solution • 2011 à juin 2012

- Formation graphique de l'équipe de production.
- Création graphique et ergonomique des sites web.
- ▶ Intégration HTML / CSS / JS / AJAX.

Designeur graphique / integrateur web 2.0



Cortix • Tunis (Tunisie) • CDI • Depuis février 2008

▶ Web designer / 2008 - 2009

Téléconseiller avec 9télécom, Téléperformence

Téléperformence • Octobre 2007 à février 2008

FORMATIONS

Licence, Bac + 3

Institut supérieure des arts multimedia • Septembre 2004 à juin 2007

Formation en arts graphiques numériques informatique et multimedia.

Bac Professionnel, BEP, CAP

Lycée 2 mars elwardia 1 • Septembre 2000 à juin 2004

Formation technique

COMPÉTENCES

Outils Graphique

- ▶ Adobe Photoshop ★★★★★
- ▶ Adobe illustrator ★★★★☆
- ▶ Sketch ★★★☆☆
- ▶ 3D max ★★★☆☆

Langages web

- ▶ HTM5 *****
- CSS3/Sass/less *****
- ▶ |s/|Query ★★★☆
- ▶ AngularJS ★☆☆☆☆

Front-end Frameworks

- ▶ Bootsrap ★★★★★
- ► Foundation *****

Outils de compression et d'optimisation

- ▶ Gulp ★★★☆☆
- ▶ Grunt ★★★☆☆

Outils collaboratif web

- ▶ GIT ★★★☆☆
- ► SVN ★★★☆☆

Outils de développement

- ▶ webStorm *****
- ▶ Dreamweaver ★★★★☆

Quelques références

- http://www.carac.fr/
- https://www.cookangels.com/
- http://www.harvest.fr/
- http://www.lasuitedanslesidees.fr/
- http://www.marlux-france.com/
- http://www.balnea.ca/
- http://www.intersport.fr/
- https://www.grenier-alpin.com/
- ▶ http://www.famillechretienne.fr/
- https://www.karavaniers.com/
- http://www.jecree.com/

Langues

- ▶ Arabe *****
- ► Français ★★★★☆
- ▶ Anglais ★★☆☆☆